CURRICULUM VITAE

OLÁ, EU ME CHAMO ÁDRIO MOCELIN

UM BREVE "LEAD"

Gaúcho, 30 anos, formado em Geografia pela UFRJ, optou por priorizar sua cidade natal em detrimento da bela Rio de Janeiro em 2014. Ingressa no mercado de trabalho em Porto Alegre com experiências diversas: já atuou como Gestor Ambiental em empresa Pública Federal, na qual também foi gestor de Distribuição e Logística. Também é pesquisador vinculado à UFRJ nas áreas de Geografia e Cartografia.

FORMAÇÃO

Universidade Federal do Rio de Janeiro

Período: 2009 - 2013 **Curso:** Geografia

Marinha do Brasil

Período: Mar. 2009 — Jan 2010 Curso: Especialização em Logística

Universidade Federal do Rio Grande do Sul

Período: 2003 - 2005

Curso: Técnico em Meio Ambiente

EXPERIÊNCIA

Marinha do Brasil

Período: Jan. 2007 – Mar. 2014 Função: Gestor Ambiental

Universidade Federal do Rio de Janeiro

Período: Jun. 2009 – Jul. 2013 **Função:** Pesquisador Acadêmico

Marinha do Brasil

Período: Fev. 2010 – Dez. 2013 **Função:** Gestor de Distribuição e Logística

HABILIDADES

- Iniciativa Liderança
- Criatividade
- Adaptabilidade
- Consciência da qualidade
- Ética
- Compromisso com Resultados
- Gerenciar Tempo
- Gerenciar Recursos
- Planejamento e Organização
- Capacitado a tomar iniciativa diante de situações profissionais assumindo responsabilidades na tomada de decisões com o objetivo de concretizar ideias;
- Valorizo o processo de expressão de ideias de modo claro;
- Influencio e conduzo pessoas para alcançar objetivos profissionais e sociais;
- Pré-disposição para aprender, vontade de me manter continuamente atualizado buscando sempre oxigenar o conhecimento.

ÁREA DE ATUAÇÃO

- Saúde, Segurança e Meio Ambiente
- Desenvolvimento
 Sustentável
- Logística

Disponibilidade: Integral Portador de Deficiência: Não Pretensão Salarial: R\$ 3.000

IDIOMAS

Português

Espanhol
Inglês

Frances

O O O

"É somente quando isso se torna ação que muda o destino, o rumo das coisas."

CONTATOS

adriomocelin@hotmail.com (21)981251518 / (51)32078058 Rua Duque de Caxias, 1531 /112 Centro-Porto Alegre/RS Brasil

> Solteiro - 17/05/1983 CPF: 003.885.760-06 RG: 30116457-0 Habilitação: AD